Alfonso Galguera Caballero

+52(222) 813-2345 | galgueraalfonso@gmail.com | https://www.linkedin.com/in/alfonso-galguera/

RESUMEN

Soy un desarrollador frontend con 2 años de experiencia en el uso de frameworks de JavaScript como Angular, React y Next.js. Soy entusiasta y autodidacta, siempre en busca de la mejor solución para cada proyecto. Mi pasión por la tecnología y el aprendizaje continuo me impulsa a mantenerme actualizado con las últimas tendencias y mejores prácticas en desarrollo web.

EDUCACIÓN

Ingeniería en Tecnologías de la Información, Benemérita Universidad Autónoma de Puebla 2016 - 2021 Titulado

HERRAMIENTAS

Habilidades Tecnicas Habilidades Blandas Html, Css, JavaScript, React, Angular, TailwindCSS, Nextjs. Trabajo en equipo, empatía, paciencia, comunicación, pensamiento crítico.

EXPERIENCIA

Desarrollador frontendWhat The Code

Nov 2023 - Actual

Remoto

Remoto

- Diseñar y desarrollar componentes de interfaz de usuario reutilizables y modulares utilizando NextJs y Tailwind.
- Mejorar el rendimiento de las aplicaciones web mediante técnicas de optimización, como la reducción del tamaño de archivos y el uso eficiente de recursos.
- Utilizar sistemas de control de versiones como Git para gestionar el código fuente, crear ramas y realizar integraciones.
- Refactorizar y mejorar el código existente para aumentar la eficiencia, mantenibilidad y escalabilidad de las aplicaciones.

Desarrollador Frontend

Feb2022 – Nov2023 *Remoto*

Dapper Technologies

- Implementar diseños proporcionados por el equipo de diseño utilizando HTML, CSS y Angular.
- Leer y comprender el código existente para realizar correcciones de bugs y pequeñas mejoras.
- Realizar pruebas de funcionalidades nuevas y existentes para asegurar que cumplan con los requisitos y no presenten errores.
- Asegurarse de que las interfaces sean responsivas y funcionen correctamente en diferentes dispositivos y navegadores.

PROYECTOS

Ciudad Maderas. En Ciudad Maderas, participé en el desarrollo de una página web diseñada para potencializar el negocio y mejorar la experiencia del usuario. La combinación de un buen diseño y funcionalidades útiles ayudó a potencializar su negocio y a atraer a más clientes potenciales.

Quick Lease. Este proyecto permitió a Quick Lease mejorar significativamente su administración empresarial, facilitando la gestión de usuarios, ventas y contratos. La combinación de un buen diseño y funcionalidades robustas ayudó a mejorar la eficiencia operativa y a proporcionar una herramienta poderosa para los usuarios de la empresa.

ACTIVIDADES EXTRACURRICULARES

• Curso de react en ALURA en 2021-2022.